Inventaris van het archief van het Algemeen Rijksarchief: Vierde Afdeling, (1908) 1961-1969 (1972)
Nationaal Archief, Den Haag
Van stonde af aan is bij de Vierde Afdeling een afdelingsarchief gevormd waarbij het dossierstelsel werd toegepast. De indeling van de dossiers was primair volgens de relaties waarmede de zaken werden gedaan. Alle dossiers b.v. betreffende het ministerie van Binnenlandse Zaken werden in één "blok" geplaatst. Daarnaast werden stukken van meer algemene aard betreffende bepaalde onderwerpen afzonderlijk gehouden.
De materiële toestand van het aangetroffen archief mag goed worden genoemd. De noodzaak voor de inspectie-afdeling om regelmatig op vroegere zaken terug te vallen is ook thans nog aanwezig.
De verwerving van het archief
Het archief is krachtens bepalingen van de Archiefwet overgebracht.
Inhoud en structuur van het archief
2.14
Selectie en vernietiging
Onder de verantwoordelijkheid van het hoofd Rijksarchiefinspectie zijn een aantal onbelangrijke stukken vernietigd. B.v. de stukken van het afdelingshoofd ontvangen als lid van enkele verenigingen, verzoeken om toezending van vernietigingslijsten, aantekeningen van telefonisch verstrekte informatie over de uitvoering van de archiefwetgeving.
Ordening van het archief
In het beginstadium, bij de oriëntatie omtrent de structuur van het archief van de Vierde Afdeling bleek dat vele stukken van vóór de instelling van de afdeling in 1961 ten onrechte in het archief van de nieuwe afdeling waren opgenomen. Een eerste werkzaamheid derhalve was deze stukken af te splitsen. Ze zullen t.z.t. op hun oorspronkelijke plaats in het archief van de algemene rijksarchivaris worden teruggebracht. In een aantal gevallen zijn de originele bescheiden aanwezig in het archief van de algemene rijksarchivaris en bevinden zich afschriften daarvan bij de door de Vierde Afdeling behandelde stukken. Dit is als volgt te verklaren. In de eerste jaren van haar bestaan was de taakafbakening tussen de algemene rijksarchivaris en het Hoofd van de Vierde Afdeling voor wat betreft de uitvoering nog zeer onduidelijk. Vele "sluimerende" zaken werden opnieuw door de afdeling aangepakt, waardoor de dossiers van het archief van de nieuwe afdeling vaak stukken van oudere datum bevatten. De verscheidenheid aan taken van de Vierde Afdeling, welke zich weerspiegelen in het archief van deze afdeling, zijn te verklaren door het ontbreken van een algemene sector in de rijksarchiefdienst, die in het andere geval met die taken kon worden belast.
Met name had de algemene rijksarchivaris behoefte aan juridische bijstand m.b.t. de uitvoering van de Archiefwet 1918 (na 1968 van de Archiefwet 1962). Inbewaringgeving vereiste een beleid, dat vooral door de Vierde Afdeling werd voorbereid.
De acquisitie van particuliere archieven en collecties bracht bij het ontbreken van een centraal bureau dat aan die zaken aandacht diende te besteden werk aan de winkel voor de Vierde Afdeling.
Niet vreemd was het in de begintijd dat de persoonlijke interesse van het afdelingshoofd een stempel drukte op de uitvoering van hetgeen toen tot taak van de afdeling gerekend moest worden.
Bij de indeling van het archief is indertijd evenals thans bij de opzet van de inventaris bepalend geweest de taak van de Vierde Afdeling, zoals die in 1961 door het ministerie van Onderwijs, Kunsten en Wetenschappen aan de afdeling werd opgedragen en zoals deze daarna door de algemene rijksarchivaris werd uitgebreid.
De groep I bevat de stukken van algemene aard (agenda's en jaarverslagen).
De groep II A de stukken betreffende de afdeling als orgaan (instelling, begroting) en de groep II B de stukken betreffende de opgedragen taken. Gekozen werd voor een indeling van algemeen naar bijzonder.
Daarom zijn de stukken betreffende bepaalde onderwerpen, niet betreffende een bepaalde instelling,voorop gezet in de groep II B 1.
De taakvervulling t.b.v. de eigen dienst is daarna geplaatst in II B 2. De door de afdeling verrichtte werkzaamheden voor bepaalde groepen van instellingen zijn ingedeeld in de rubriek II B 3. Hierna zijn ingedeeld de stukken betreffende de afzonderlijke overheidsorganen in II B 4. In deze rubriek zijn de stukken instellingsgewijs bijeengehouden. Per instelling zijn de zaken chronologisch ingedeeld op aanvangsjaar. De rubriek II B 5 sluit de rij met de stukken inzake particuliere personen en instellingen. De tegenwoordige indeling van de inventaris verschilt niet veel van de oorspronkelijke indeling der archiefbescheiden. De dossiers betreffende de departementen (II B 4) zijn thans consequenter per departement in chronologische orde, dus niet per onderwerp, ingedeeld.
De indeling van de departementen is alfabetisch.
Voorts zijn de archiefbescheiden betreffende opdrachten voor de afdeling over bepaalde onderwerpen ook alfabetisch ingedeeld.
De jaarverslagen vindt men evenals de agenda's thans terug in hoofdstuk I stukken van algemene aard i.p.v. achter in het archief.
Aanwijzingen voor de gebruiker
Openbaarheidsbeperkingen
Volledig openbaar
Materiële beperkingen
Aanvraaginstructie
Openbare archiefstukken kunnen online worden aangevraagd en gereserveerd. U kunt dit ook via de terminals in de studiezaal van het Nationaal Archief doen. Om te kunnen reserveren dient u de volgende stappen te volgen:
U maakt een profiel aan op www.gahetna.nl, en logt vervolgens in
Via de archiefinventaris (alleen de beschrijvingen met rode nummers) selecteert u het gewenste archiefstuk door op de knop 'Reserveren' te klikken
In het volgende scherm geeft u aan op welke dag u het archiefstuk wilt inzien
Indien u zich bevindt in de studiezaal en een tafelnummer heeft ontvangen kunt u dit nummer vermelden. Als u geen tafelnummer heeft kunt u tafelnummer 777 laten staan
Vervolgens bevestigt u uw reservering door deze te versturen.
Verwant materiaal
Beschikbaarheid van kopieën
Beschrijving van de series en archiefbestanddelen
- Stukken van algemene aard, I.
  - Agenda's van ingekomen en uitgaande stukken, 1964-1969; 1; 1 omslag
    agenda's van 1961 t/m 1963 zijn niet aanwezig.
  - Jaarverslagen, 1961-1969; 2; 1 omslag
- Stukken van bijzondere aard, II.
  - De afdeling als orgaan, A.
    - Stukken betreffende de instelling per 1-1-1961, afschriften, 1960; 3; 1 omslag
    - Stukken "betreffende de begrotingsvoorstellen, 1964-1965; 4; 1 omslag
  - De taak van de afdeling, B.
    - in algemene zin (onderwerpen), 1)
      - Archiefbewaarplaatsen, a.
        - Stukken betreffende de herziening van de "Aanwijzingen betreffende bouw, verandering en inrichting van archiefbewaarplaatsen 1937" door een commissie ad hoc, 1967-1968; 5; 2 omslagen
      - Archiefwetgeving, b.
        - Circulaire van de Minister van Cultuur, Recreatie en Maatschappelijk Werk betreffende de invoering van de Archiefwet 1962 en overgangsregeling, afschrift, 1967; 6; 1 stuk
        - Stukken betreffende de wijziging van artikel 15 van de Archiefwet, inzake het beheer van registers van de Burgerlijke Stand, 1969-1970; 7; 1 omslag
      - Inbewaringgeving, c.
        - Stukken betreffende de inbewaringgeving van rijksarchivalia aan gemeenten, 1967-1969; 8; 1 omslag
        - Overzichten van inbewaringgegeven rechterlijke archieven 1811-1838 (1841) aan gemeenten, 1969-1970; 9; 1 omslag
      - Kostenaspect archiefbeheer, d.
        - Brief van de beheerder van het Hulpdepot Schaarsbergen aan het waarnemend Hoofd van de Vierde afdeling inzake de kosten aspecten verbonden aan de archivering van documenten, 1969; 10; 1 stuk
      - Opleiding, e.
        - Dossier inzake een enquete over de Rijksarchiefschool t.b.v. de secretaris van de Conseil internationales des archives in Frankrijk, 1966; 11; 1 omslag
        - Brief aan de Centrale Directie van het Staatsbedrijf der PTT inzake de opleiding van archivarissen, 1968; 12; 1 stuk
        - Stukken betreffende de lessen archiefwetgeving op de rijksarchiefschool, 1969; 13; 1 omslag
      - Overbrenging, f.
        - Aanwijzingen voor de overbrenging van archieven van overheidsorganen, 1969; 14; 1 stuk
      - Tarieven, g.
        - Stukken betreffende tarieven voor onderzoekingen, verstrekking van copieën en andere werkzaamheden verricht voor derden, 1961, 1968-1969; 15; 1 omslag
      - Uitlening, h.
        - Dossier inzake de rapportage voorafgaande aan de totstandkoming van een lijst, waarin opgenomen de archiefbewaarplaatsen, bibliotheken en andere instellingen aan. welke de beheerder van een archiefbewaarplaats verplicht is archiefbescheiden voor een bepaalde tijd uit te lenen, als bedoeld in artikel 23 van het Archiefbesluit, 1963, 1967, 1969-1970; 16; 4 omslagen
        - Stukken betreffende de rapportage, over de mogelijke veilige uitlening van archiefbescheiden ingevolge artikel .26 van het Archiefbesluit, 1967-1969; 17; 1 omslag
      - Vernietiging, i.
        - Overzicht van vastgestelde lijsten van voor vernietiging in aanmerking komende stukken 1919-1961 met de aanvullingen tot, 1969; 18; 1 omslag
        - Briefwisseling tussen de algemene rijksarchivaris en zijn ambtgenoot in België betreffende de vernietiging van bescheiden in rechterlijke en belastingarchieven n.a.v. een bezoek aan Brussel/Parijs, 1969; 19; 1 omslag
          Zie inv. nr. 45 voor "noodverhietiging".
    - met betrekking tot de Rijksarchiefdienst, 2)
      - Rijksarchiefdienst in het algemeen, a.
        - Verslagen van de bijeenkomsten van rijksarchivarissen, 1964-1969; 20; 2 omslagen
        - Overzicht met daarbijbehorende correspondentie inzake het archiefbestand in 1961 en 1969 bij de Rijksarchiefdienst, 21; 1 omslag
        - Stukken betreffende het beheer van het hulpdepot van de Rijksarchiefdienst te Schaarsbergen, 1960-1969; 22; 1 omslag
        - Stukken betreffende het beheer van het Hulpdepot van de Rijksarchiefdienst te 's-Gravenhage, Westeinde, 1967-1968; 23; 1 omslag
      - Algemeen Rijksarchief, b.
        - Dossier inzake het in bruikleen nemen van een handschrift "Memoires Secrets touchant le Commerce que les Provinces unies des Pays Bas font dans les divers endroits du Monde" uit het Hauptstaatsarchiv Duitsland door het Algemeen Rijksarchief, 1967; 24; 1 omslag
        - Stukken betreffende de bouw van een nieuw Algemeen Rijksarchief, 1967-1969; 25; 1 omslag
      - Rijksarchieven in de provincie, c.
        - Stukken betreffende de restauratie van 26 charters, afkomstig uit het archief van de Hervormde Gemeente te Warffum en deponering in het rijksarchief te Groningen, 1964, 1968; 26; 1 omslag
        - Brief inzake de plaatsing in het rijksarchief Limburg van op het arrondissement Arnhem betrekking hebbende registers Burgerlijke Stand 1883-1892 voor zover de gemeenten zijn gelegen in Limburg, 1965; 27; 1 stuk
        - Brief van de rijksarchivaris in Friesland aan de staatssecretaris van Onderwijs, Kunsten en Wetenschappen inzake de overdracht van archiefbestanddelen aan de gemeente Leeuwarderadeel, afschrift, 1965; 28; 1 stuk
        - Stukken betreffende de plaatsing in het rijksarchief Noord-Brabant van de registers van de Burgerlijke' Stand inzake het kanton Heusden 1833-1842 en de provincie Noord-Brabant, 1883-1892, 1968-1969; 29; 1 omslag
        - Aide-mémoire van een gesprek met de rijksarchivaris in Limburg inzake de overname van notariële en rechter lijke archieven, 1969; 30; 1 stuk
    - met betrekking tot enkele commissies, 3)
      - Permanente Commissie Post- en Archiefzaken Rijksadministratie, a.
        - Jaarverslagen, 1965-1966, 1968 en 1970; 31; 1 omslag
        - Stukken "betreffende "benoeming en ontslag van leden, afschriften, 1965-1969; 32; 1 omslag
        - Agenda's met bijbehorende stukken betreffende de 78e t/m de 101e vergadering, 1966-1969; 33; 5 omslagen
        - Verslag d.d. 14 mei van de Subcommissie microfotografie, 1964; 34; 1 stuk
        - Stukken betreffende twee vergaderingen van de subcommissie oudere archieven, 1969-1970; 35; 1 omslag
      - Kontaktgroep archivarissen/hoofden Post- en archiefzaken bij de Universiteiten en Hogescholen in Nederland, b.
        - Stukken betreffende de bijeenkomsten van leden, 1964-1969; 36; 3 omslagen
        - Stukken betreffende de bijeenkomsten van de werkgroep "Vernietiging archiefbescheiden", 1965-1966; 37; 1 omslag
    - uitvoering Archiefwet 1962, 4)
      Ter uitvoering van het in de Archiefwet 1962 in de artikelen 19 en 38, derde lid, bepaalde t.a.v. toezicht op de zorg; de overbrenging, de inbewaringgeving van rijksarchiefbescheiden, de vernietiging en vervreemding van de archiefbescheiden van het rijk en van andere openbare lichamen en organen.
      - Hoge Colleges van Staat, a.
        - Raad van State, a.1
          - Stukken inzake de overbrenging van het archief, Afdeling voor de geschillen van bestuur over de jaren, alsmede de archiefinventaris opgemaakt in 1965 door W. Visser; 1914-1957; 38; 1 omslag
        - Algemene Rekenkamer, a.2
          - Dossier inzake de overbrenging van het archief over de periode, afschriften; 1813-1900, 1952-1953; 1959 en 1963; 39; 1 omslag
          - Verslag van een bezoek d.d. 3 juli inzake de vervanging van indices door een kaartsysteem, 1969; 40; 1 stuk
          - Resumé inzake de vernietigingslijsten (opruimingsbesluit) sinds 1846, met bijlage, 1971; 41; 1 stuk
      - Departementen van het algemeen bestuur, b.
        - Stukken,waarbij een overzicht van aanwezige archieven bij de ministeries, betreffende de huisvesting van departementsarchieven, 1967-1969; 42; 1 omslag
        - Algemene Zaken, b.1
          - Dossiers inzake de vaststelling in 1962 en wijziging in 1963 van de lijst van voor vernietiging in aanmerking komende stukken inzake het archief van de afdeling Financiële-, Administratieve- en Personeelszaken, 1961-1963; 43; 1 omslag
          - Dossiers inzake de overbrenging van archiefbescheiden, 1963, 1966 en 1968; 44; 1 omslag
          - Dossier inzake de regeling, door de Minister-President, van de noodvernietiging van vertrouwelijke en hoger gerubriceerde documenten, 1964-1965; 45; 1 omslag
          - Stukken betreffende de prognose t.a.v. de voor het departement benodigde ruimte in het Algemeen Rijksarchief, 1966-1967; 46; 1 omslag
          - Stukken betreffende de bewaarplaats voor niet-overgedragen archieven, afschriften, 1966-1967 en 1969; 47; 1 omslag
          - Brief van de algemene rijksarchivaris aan de Secretaris-Generaal betreffende de archiefcode en de -instructie, concept, 1968; 48; 1 stuk
        - Binnenlandse Zaken, b.2
          - Ontwerp-beschikking inzake de verwerking van persoonskaarten, bedoeld in artikel 34, 1e lid, van het Besluit bevolkingsboekhouding, z.j; 49; 1 stuk
          - Stukken betreffende het verfilmen van bevolkingsregisters, registers Burgerlijke Stand en bijlagen t.b.v. de "Genealogical Society" (Mormonen), 1946-1969; 50; 1 omslag
          - Dossiers inzake de overbrenging en vernietiging van archiefbescheiden over de periode 1863, 1893-1957 van de Stichting Administratie Indonesische Pensioenen, 1960, 1961, 1965; 51; 1 omslag
          - Dossiers inzake de lijst van voor vernietiging in aanmerking komende stukken in de archieven van het Ministerie van Binnenlandse Zaken en in de archieven van de onder dat ministerie ressorterende commissies en ambtenaren. Vastgesteld jan.-maart 1961 en in juli-sept. 1967 aangevuld en gewijzigd, 1960-1968; 52; 1 omslag
          - Rapporten, brieven en overzichten inzake archieven afkomstig van of betreffende Indonsië, opgemaakt i.v.m. de "Indonesische kwestie", 1961-1969; 53; 2 omslagen
          - Nota van de Amsterdamse gemeentearchivaris W.J. van Hoboken inzake de openbaarheid van de bevolkingsregisters, 1962; 54; 1 stuk
          - Dossiers inzake incidentele vernietiging van archiefbescheiden uit het archief van het Ministerie van Zaken Overzee, 1962, 1965-1966; 55; 1 omslag
          - Dossier inzake de overbrenging van het archief van het voormalig Ministerie van Koloniën, 1963, 1966-1968; 56; 1 omslag
          - Dossier inzake incidentele vernietiging van archiefbescheiden, afschriften, 1966; 57; 1 omslag
          - Brief van de rijksarchivaris van de eerste afdeling inzake de memories van overgave van bestuursambtenaren berustende in het voormalig Nederlands-Indië, en behorende tot het archief van het voormalig Ministerie van Koloniën, afschrift, 1967; 58; 1 stuk
          - Aide-Mémoire van een bespreking betreffende de uitlening van het archief van de afdeling Volksgezondheid en Armenzorg 1910-1917 naar het Ministerie van Sociale Zaken en Volksgezondheid c.q. de overbrenging naar het Algemeen Rijksarchief, 1968; 59; 1 stuk
          - Besluit van de Minister houdende vaststelling van een "Regeling inzake de heffing en invordering van gelden t.b.v. door de Rijksinspectie van de Bevolkingsregisters voor derden te verrichten werkzaamheden", afschrift, 1968; 60; 1 stuk
          - Nota voor de bijeenkomst van Rijksarchivarissen van 20-2-1968 met een uittreksel van het besluit van die vergadering inzake de vervanging van de bevolkingsregisters door reprodukties en de overbrenging van de originelen naar de gemeente-archieven, afschrift, 61; 2 stukken
          - Dossier inzake de overbrenging door de Rijksinspectie Bevolkingsregisters van tijdens de oorlogsjaren in Londen door. het ministerie aangelegde kaartregisters van tussen 1940-1945 in Groot-Brittannië aanwezige Nederlanders, alsmede hun geboorten,, huwelijken en overlijden, 1968; 62; 1 omslag
          - Dossier inzake vernietiging van de minuten van in de-tweede wereldoorlog uitgegeven persoonsbewijzen, welke in bruikleen waren gegeven aan de Stichting Centraal Bureau voor Genealogie, 1969; 63; 1 omslag
          - Dossier inzake het openbaar maken van archiefbescheiden onder beheer van het ministerie, welke volgens de Archiefwet 1962 reeds in de Algemene Rijksarchiefbewaarplaats zouden moeten berusten, 1969; 64; 1 omslag
          - Stukken betreffende het archievenonderzoek door P. Nienhuis e.a. naar gegevens omtrent excessen in Indonesië begaan, in de periode 1945-1950 door Nederlandse militairen, 1969; 65; 2 omslagen
        - Buitenlandse Zaken, b.3
          - Dossier inzake incidentele vernietiging van archiefbescheiden, 1961; 66; 1 omslag
          - Memo van dr Woltring van het Centraal archief inzake noodvernietiging van archiefstukken, afschrift, 1963; 67; 1 stuk
          - Dossiers inzake de huisvesting en de overbrenging van archiefbescheiden, 1964-1969; 68; 1 omslag
          - Programma van een interne archief cursus voor attachés, 1967; 69; 1 stuk
          - Brief van de rijksarchivaris van de eerste afdeling aan de archivaris van het ministerie inzake het lot van het consulaatsarchief te Saloniki, informatiecopie, 1969; 70; 1 stuk
        - Cultuur, Recreatie en Maatschappelijk Werk, b.4
          - Overzicht van de omvang van het archief, totaal 6840 m', c. 1968; 71; 1 stuk
          - Brief van de algemene rijksarchivaris aan het hoofd van de Centrale afdeling Personeelszaken met het verzoek de betiteling van buitendienstambtenaren Post- en Archiefzaken met: "inspecteur post- en archiefzaken" te wijzigen in "adviseur post- en archiefzaken", 1968; 72; 1 stuk
          - Dossier inzake incidentele vernietiging van archiefbescheiden 1952-1957 uit het archief Maatschappelijk Werk Indonesië, 1968-1969; 73; 1 omslag
          - Brief van de rijksarchivaris van de derde afdeling inzake misbruik van gegevens uit een niet-openbaar dossier, 1969; 74; 1 stuk
          - Aide-Mémoire van een gesprek met de heer A. Bloemendal, hoofd Post- en Archiefzaken, inzake de rangen van de beheerder van het oud-archief en diens medewerker, 1969; 75; 1 stuk
        - Defensie, b.5
          - Dossiers inzake de lijst van voor vernietiging in aanmerking komende stukken van de Koninklijke Landmacht en de Koninklijke Luchtmacht. Vastgesteld in 1961 en in 1963 aangevuld en gewijzigd, 1956-1963; 76; 1 pak
          - Dossiers inzake incidentele vernietiging van archiefbescheiden uit het archief van de Koninklijke Landmacht, 1961; 77; 1 omslag
          - Dossiers inzake incidentele vernietiging van archiefbescheiden uit het archief van Marine, 1961, 1963-1905, 1967-1969; 78; 1 pak
          - Dossiers inzake incidentele vernietiging van archiefbescheiden uit het archief van het ministerie, 1961-1963, 1967-1969; 79; 1 omslag
          - Dossiers inzake incidentele vernietiging van archiefbescheiden uit het archief Militair-personeel, 1961, 1962, 1966, 1968 en 1969; 80; 1 omslag
          - Dossiers inzake de overbrenging van archiefbescheiden van het ministerie, 1963, 1968-1969; 81; 1 omslag
          - Dossier inzake de bewaartermijn begrotingsregisters van Marine, 1966; 82; 1 omslag
          - Dossier inzake de huisvesting van de archieven, 1966-1967; 83; 1 omslag
          - Dossier inzake de vaststelling in 1970 van een lijst van voor vernietiging in aanmerking komende archiefbescheiden van het Ministerie van Defensie, 1968-1970; 84; 1 omslag
          - Dossiers inzake een eventuele aanvulling van de vernietigingslijst Koninklijke Luchtmacht en incidentele vernietiging van archiefbescheiden uit het archief van de Luchtmacht, 1969; 85; 1 omslag
          - Dossier inzake onrechtmatige vernietiging van de originele straflijsten betreffende militairen, 1969-1970; 86; 1 omslag
        - Economische Zaken, b.6
          - Dossiers inzake de vaststelling in 1957 en 1965 van een lijst van voor vernietiging in aanmerking komende stukken, welke behoren tot het archief van het Ministerie van Economische Zaken en tot de archieven van de daaronder ressorterende instellingen, 1956-1957, 1963-1965; 87; 1 omslag
          - Dossiers.inzake incidentele vernietiging van archiefbescheiden, 1963, 1965-1967; 88; 1 omslag
          - Concept-richtlijnen voor het vernietigen, bewaren, herordenen en beschrijven van archiefstukken door Joh. C. van Aartrijk, afschrift, 1964; 89; 1 stuk
          - Notitie betreffende het kostenaspect bij het uitdunnen van oud-archief, opgesteld door de afdeling O en E, 1964; 90; 1 stuk
          - Overzichten van in Kortenbos 109 te 's-Gravenhage aanwezige archieven i.v.m. de ontruiming van het panden de overbrenging van archiefbestanddelen naar Schaarsbergen, 1966-1968; 91; 1 omslag
          - Dossier inzake de overbrenging en de vernietiging van archiefbescheiden uit het archief van de Octrooiraad, 1966-1969; 92; 1 omslag
          - Dossiers inzake de overbrenging van archiefbescheiden van het ministerie, 1968-1969; 93; 1 omslag
          - Dossier inzake incidentele vernietiging van voor 1964 uit het archief van de Octrooiraad, 1969; 94; 1 omslag
          - Concept-vernietigingslijst van voor vernietiging in aanmerking komende stukken behorende tot het archief van het Bureau voor de Industriële Eigendom, waaronder de Octrooiraad, met aantekening, 1969-1970; 95; 2 stukken
        - Financiën, b.7
          - Stukken betreffende vernietiging of bewaring van archiefbescheiden van de New Yorkse Organisatie van de Nederlandse Ambassade te Washington, 1961; 96; 1 omslag
          - Dossiers inzake incidentele vernietiging van archiefbescheiden voorkomende op de lijst "Verschillende stukken nr. 27" van de instructie opzending materieel uit de archieven van de administratie van 's Rijks belastingen, directie belastingen; invoerrechten; accijnzen en waarborg van platina-, gouden- en zilveren werken, 1961-1968; 97; 1 pak
          - Dossiers inzake incidentele vernietiging van archiefbescheiden voorkomende op de lijst "Verschillende stukken nr. 27 R" van de instructie opzending materieel uit de archieven van de Rijksbelastingdienst, registratie en successie; kadaster en hypotheken, 1961-1969; 98; 1 omslag
          - Dossier inzake de overbrenging van het archief over de periode 1811-1838 van het kantoor van de Bewaarder der Hypotheken, het kadaster en de scheepsbewijzen te Den Haag, 1962, 1965-1966; 99; 1 omslag
          - Concept-lijst van voor vernietiging in aanmerking komende stukken bij de inspecties der domeinen, met aantekeningen., 1963; 100; 1 stuk